【裁判字號】    98,易,43
【裁判日期】    980227
【裁判案由】    詐欺
【裁判全文】
臺灣花蓮地方法院刑事判決                98年度易字第43號
公  訴  人  臺灣花蓮地方法院檢察署檢察官
被      告  丁○○
上列被告因詐欺案件，經檢察官提起公訴（97年度偵字第5629號
），及移送併辦（臺灣花蓮地方法院檢察署98年度偵字第133 號
、第135號、臺灣臺南地方法院檢察署98年度偵字第614號、第62
7號、第1382號、臺灣新竹地方法院98年度偵字第627號），被告
於本院準備程序中就被訴之事實為有罪之陳述，經合議庭裁定改
行簡式審判程序，本院判決如下：
    主  文
丁○○幫助意圖為自己不法之所有，以詐術使人將本人之物交付
，處有期徒刑參月，如易科罰金，以新臺幣壹仟元折算壹日。
    事  實
一、丁○○預見將金融機構帳戶之存摺、提款卡、密碼提供予他
    人使用，足以幫助他人提領獲取詐欺犯罪所得之金錢，竟不
    違背其本意，仍基於幫助詐欺之不確定故意，於民國97年10
    月24日，將其於國泰世華商業銀行花蓮分行開立帳號000000
    000000000 號帳戶及於中華郵政股份有限公司光復富田郵局
    開立帳號00000000000000號帳戶之存摺、晶片金融卡（含密
    碼）等物，以宅急便方式寄交予自稱「林嘉玲」之不詳詐騙
    集團成員使用。嗣該詐騙集團成員於附表所示之拍賣網站刊
    登拍賣訊息，致附表所示之被害人陷於錯誤而下標，並於附
    表所示之時間轉帳如附表所示之金額至上開丁○○之帳戶內
    ，隨即遭該詐騙集團成員以金融卡提領一空，嗣附表所示被
    害人發覺有異始知受騙，經報警而循線查獲。
二、案經被害人等分別訴由高雄市政府警察局苓雅分局、臺北縣
    政府警察局淡水分局、臺南縣警察局永康分局報告臺灣花蓮
    地方法院檢察署檢察官偵查起訴、聲請併案審理及臺灣臺南
    地方法院檢察署檢察官、臺灣新竹地方法院檢察署檢察官偵
    查後聲請併案審理。
    理  由
一、按刑事訴訟法第273 條之1 第1 項規定，除被告所犯為死刑
    、無期徒刑、最輕本刑為3 年以上有期徒刑之罪、或高等法
    院管轄第一審案件者外，於審判期日前之程序進行中，被告
    先就被訴事實為有罪之陳述時，審判長得告知被告簡式審判
    程序之旨，並聽取當事人、代理人、辯護人及輔佐人之意見
    後，裁定進行簡式審判程序。經查，本件被告丁○○被訴詐
    欺一案，為前開不得進行簡式審判程序以外之案件，且被告
    於本院行準備程序時就訴事實為有罪之陳述，經本院告知被
    告簡式審判程序之旨，並聽取被告之意見後，爰依前開刑事
    訴訟法第273條之1第1 項之規定，當庭裁定改依簡式審判程
    序並由受命法官獨任審判之，合先敘明。
二、訊據被告對於上開犯罪事實均坦承不諱，核與告訴人戊○○
    、丙○○、己○○、甲○○、乙○○於警詢中之指述相符，
    此外並有如附表所示之Yahoo 奇摩拍賣網站拍賣網頁及得標
    資料各1份、轉帳收據5份、國泰世華商業銀行花蓮分行帳號
    000000000000000 號帳戶及中華郵政股份有限公司光復富田
    郵局帳號00000000000000號帳戶之開戶基本資料、交易明細
    表各1 份在卷可稽，被告之上開自白與事實相符，本件事證
    明確，被告犯行堪以認定，應予依法論科。
三、核被告所為，係犯刑法第30條第1項前段、第339條第1 項之
    幫助詐欺取財罪。被告對詐欺集團成員所為詐欺犯行施以助
    力，為幫助犯，應依刑法第30條第2 項之規定，按正犯之刑
    減輕其刑。被告以一行為同時提供上開2 帳戶予詐騙集團使
    用，同時侵害上開如附表所示被害人之財產法益，係一行為
    觸犯數罪名，為同種想像競合犯，僅論以一罪。爰審酌被告
    因經濟困窘一時失慮，將上開帳戶提供予詐欺集團使用，實
    際上助長詐騙財產犯罪之風氣，造成無辜民眾受騙受有金錢
    損失，擾亂金融交易往來秩序，執法人員亦難以追查詐騙集
    團成員之真實身分、被害人所受之損害，及被告於本院審理
    時坦承犯行，已見悔意等一切情狀，量處如主文所示之刑，
    並諭知易科罰金之折算標準。至被告所有上開國泰世華商業
    銀行花蓮分行帳號000000000000000 號帳戶及中華郵政股份
    有限公司光復富田郵局帳號00000000000000號帳戶之存摺、
    金融卡等物，雖為被告所有供本件幫助詐欺取財罪所用之物
    ，惟未扣案，亦無證據證明現仍存在，為免將來執行困難，
    爰不為沒收之諭知。
據上論斷，依刑事訴訟法第273條之1第1項、第299條第1 項前段
，刑法第30條第1項前段、第2項、第339條第1項、刑法施行法第
1條之1，逕以簡易判決處刑如主文。
中    華    民    國    98    年    2     月    27    日
                  刑事第三庭    法  官  湯國杰
以上正本證明與原本無異。
如不服本判決應於收受送達後10日內向本院提出上訴書狀，並應
敘述具體理由。其未敘述上訴理由者，應於上訴期間屆滿後20日
內向本院補提理由書 (均須按他造當事人之人數附繕本)「 切勿
逕送上級法院」。告訴人或被害人如對於本判決不服者，應具備
理由請求檢察官上訴，其上訴期間之計算係以檢察官收受判決正
本之日期為準。
中    華    民    國    98    年    2     月    27    日
                                書記官
附錄本判決論罪之法律條文：
中華民國刑法第339條：
意圖為自己或第三人不法之所有，以詐術使人將本人或第三人之
物交付者，處5年以下有期徒刑、拘役或科或併科1千元以下罰金
。
以前項方法得財產上不法之利益或使第三人得之者，亦同。
前二項之未遂犯罰之。
附表：
┌─┬─────┬──────┬──────┬───────┐
│編│被害人    │詐騙方式    │轉帳時間    │轉入帳戶及轉入│
│號│          │            │            │金額（新臺幣）│
├─┼─────┼──────┼──────┼───────┤
│1 │戊○○    │該詐騙集團於│97年10月28日│國泰世華商業銀│
│  │          │奇摩拍賣網站│上午9時56分 │行花蓮分行帳號│
│  │          │以賣家CHERRY│            │00000000000000│
│  │          │CHEN03名義刊│            │3號帳戶；10,00│
│  │          │登拍賣二手筆│            │0元           │
│  │          │記型電腦    │            │              │
├─┼─────┼──────┼──────┼───────┤
│2 │丙○○    │該詐騙集團於│97年10月28日│中華郵政股份有│
│  │          │奇摩拍賣網站│凌晨0時0分  │限公司光復富田│
│  │          │以賣家elin71│            │郵局帳號009128│
│  │          │0405名義刊登│            │00000000號帳戶│
│  │          │拍賣王品牛排│            │；4,500元     │
│  │          │禮卷        │            │              │
├─┼─────┼──────┼──────┼───────┤
│3 │己○○    │該詐騙集團於│97年10月27日│中華郵政股份有│
│  │          │奇摩拍賣網站│晚上9時20分 │限公司光復富田│
│  │          │以賣家oxygen│            │郵局帳號009128│
│  │          │t71123名義刊│            │00000000號帳戶│
│  │          │登拍賣衛星導│            │；4,800元     │
│  │          │航          │            │              │
├─┼─────┼──────┼──────┼───────┤
│4 │乙○○    │該詐騙集團於│97年10月28日│被害人先轉入詐│
│  │          │露天拍賣網站│上午10時15分│騙集團所提供玉│
│  │          │以賣家only12│            │山銀行帳號8900│
│  │          │3a名義刊登拍│            │000000000 號電│
│  │          │賣數位相機  │            │子錢包後，再由│
│  │          │            │            │詐騙集團以網路│
│  │          │            │            │轉帳之方式，轉│
│  │          │            │            │帳至國泰世華商│
│  │          │            │            │業銀行花蓮分行│
│  │          │            │            │帳號0000000000│
│  │          │            │            │51493號帳戶；4│
│  │          │            │            │,670元        │
├─┼─────┼──────┼──────┼───────┤
│5 │甲○○    │該詐騙集團於│97年10月28日│國泰世華商業銀│
│  │          │奇摩拍賣網站│下午1時37分 │行花蓮分行帳號│
│  │          │以賣家hohiha│            │00000000000000│
│  │          │名義刊登拍賣│            │3號帳戶；19,00│
│  │          │名牌皮包    │            │0元           │
└─┴─────┴──────┴──────┴───────┘


司法院資訊處製作；財團法人民間司法改革基金會備份。
